臺灣士林地方法院刑事判決
110年度訴字第565號
公  訴  人  臺灣士林地方檢察署檢察官
被      告  江韋德


指定辯護人  本院公設辯護人  姜惠如  
上列被告因毒品危害防制條例案件，經檢察官提起公訴（109年
度偵字第20819、21014號、110年度偵字第3684號），本院判決
如下：
    主  文
乙○○共同販賣第三級毒品，處有期徒刑叁年柒月。
扣案如附表所示之物均沒收。未扣案之犯罪所得新臺幣肆仟捌佰
元沒收，於全部或一部不能沒收或不宜執行沒收時，追徵其價額
。
    事  實
一、乙○○明知4-甲基甲基卡西酮（4-methylmethcathinone、Mephedrone、4-MMC）、甲基-N,N-二甲基卡西酮（Methyl-N,N-Dimethylcathinone）係毒品危害防制條例第2條第2項第3款所規定之第三級毒品，依法不得販賣，竟基於販賣第三級毒品4-甲基甲基卡西酮、甲基-N,N-二甲基卡西酮以營利之犯意，於民國109年10、11月間，在新北市○○區○○路000號3樓，以每包新臺幣（下同）250元之價格，向真實姓名、年籍不詳自稱「林邵瑋」之成年人（下稱「林邵瑋」）販入內含有第三級毒品4-甲基甲基卡西酮、甲基-N,N-二甲基卡西酮成分之毒品飲料包（下稱毒品飲料包）一批後，在網路通訊軟體「微信」（下稱微信）上刊登販賣訊息，並與丙○○（本院通緝中，另行審結）共同基於意圖營利而販賣上開毒品飲料包之犯意聯絡，以每次200元之報酬，僱請丙○○代為運送交付毒品飲料包予買家及收取價金。嗣林○怡（92年8月生，真實姓名年籍詳卷）於109年11月間在微信看到上開訊息，與江韋徳聯絡後，談妥以5500元向其購買毒品飲料包15包，江韋徳乃於109年11月11日以暱稱「韋德」之臉書帳號傳送「內湖民權東路6段210巷21弄12」、「5500」、「15」、「趕快」、「內湖15/5500」之訊息予丙○○，指示其前往交易，然因其後林○怡又向乙○○砍價，乙○○同意降低價金為5000元，乃再傳送臉書訊息「收5000」予丙○○指示其收取5000元即可，而由丙○○於同日上午4時18分許（起訴書誤載為16時38分許），至臺北市○○區○○○路0段000巷00弄00號前，將毒品飲料包15包交付予依林○怡之友人譚少芊，並向其收取價金5000元，丙○○嗣將5000元交回予乙○○，由乙○○從中分取200元予其為酬。嗣警查獲丙○○另案販賣毒品案件，經檢視丙○○之手機，查得其與江韋徳上開於109年11月間之臉書對話訊息，丙○○始供出上情，乃於110年1月26日，持搜索票至江韋徳位於新北市○○區○○路000巷00號3樓住處執行搜索，扣得其上開販入後販賣剩餘（乙○○另涉嫌於109年11月19日透過微信販賣毒品飲料包，該案經臺灣新北地方法院以110年度訴字第280號判決判處罪刑，現在臺灣高等法院110年度上訴字第3529號案件上訴審理中）之毒品飲料包共259包（其毒品成分及重量均詳如附表）而查獲。
二、案經臺北市政府警察局內湖分局報請臺灣士林地方檢察署檢
    察官偵查起訴。
    理  由
壹、證據能力
    本判決下列所引用被告以外之人於審判外所為之供述證據，
    被告乙○○及辯護人均同意有證據能力（見本院卷第36頁），
    本院審酌上開證據資料作成時之情況，尚無違法不當及證明
    力明顯過低之瑕疵，而認為以之作為證據應屬適當，依刑事
    訴訟法第159 條之5 第1項規定，均有證據能力。其餘認定
    本案犯罪事實之非供述證據（詳後述），查無違反法定程序
    取得之情，依刑事訴訟法第158 條之4 規定反面解釋，亦具
    證據能力。
貳、實體部分
一、上開犯罪事實，業據被告於警詢、偵訊、本院準備程序及審
    理時坦承不諱（見110年度偵字第3684號卷《下稱偵3684號卷
    》第14至15、18至22、142至144頁、審訴卷第104頁、本院卷
    第36、67至69、115至121頁），核與證人即共同被告丙○○（
    見109年度偵字第20819號卷《下稱偵20819號卷》第18至19、9
    4、159頁、偵3684號卷第47至48頁）、證人譚少芊（見109
    年度他字第5750號卷《下稱他卷》第87至91、103至104頁）於
    警詢及偵訊中具結證述情節、證人林○怡於偵訊中具結證述
    情節（見偵20819號卷第176至177頁）相符，並有丙○○手機
    內與被告臉書訊息對話內容擷圖、臺北市內湖區民權東路6 
    段210 巷21弄之監視器畫面翻拍照片、內政部警政署刑事警
    察局110年4月30日刑鑑字第1100011050號鑑定書在卷可稽（
    見偵20819號卷第52至53頁、偵3684卷第86至90、99至113、
    126至127、182至183頁），及扣案如附表所示之毒品飲料包
    259包可證，足認被告前揭具任意性之自白核與事實相符，
    而屬可信。起訴書就被告傳送臉書訊息予丙○○之日期漏未記
    載，及誤載丙○○交付毒品予譚少芊之時間（見偵20819號卷
    第52至53頁、偵3684號卷第126至127頁），應分別予以補充
    及更正。又被告購買毒品飲料包之進價為每包250元，其以1
    5包5000元即每包333元之價格販賣與林○怡，業據被告坦認
    明確（見本院卷第119頁），已有賺取價差，是被告確有營
    利之意圖，亦堪認定。綜上所述，本案事證明確，被告犯行
    堪以認定，應依法論科。
二、論罪科刑
(一)按4-甲基甲基卡西酮、甲基-N,N-二甲基卡西酮係毒品危害
    防制條例第2條第2項第3款所規定之第三級毒品，依法不得
    販賣，是核被告所為，係犯毒品危害防制條例第4 條第3 項
    之販賣第三級毒品罪。
(二)被告因販賣而持有逾量（純質淨重逾5公克）第三級毒品之
    低度行為，為販賣之高度行為所吸收，不另論罪。
(三)按意圖營利而販入毒品後，第一次販賣予他人之行為，乃接
    續原先販入之犯意而為，應認基於單一犯意之接續行為，只
    能就其販入及出賣毒品，論以販賣既遂之實質一罪（最高法
    院102年度台上字第414號判決意旨參照）。查本案被告意圖
    營利，基於販賣第三級毒品之犯意，而於109年10月、11月
    間某日，向「林邵瑋」購入毒品飲料包一批（包含扣案如附
    表所示之毒品飲料包259包在內）伺機販售牟利，嗣於109年
    11月11日，第一次販賣予林○怡15包（其另涉嫌於109年11月
    19日販售毒品飲料包予他人，此部分犯行業經臺灣新北地方
    法院以110年度訴字第280號判決判處罪刑，現在臺灣高等法
    院110年度上訴字第3529號案件上訴審理中），於110年1月2
    6日為警在其新北市板橋區住處查扣其上開販入後販賣剩餘
    之毒品飲料包259包（如附表所示）之事實，業經被告於本
    院審理時供明無誤（見本院卷第119頁），並有搜索扣押筆
    錄及扣押物品目錄表（見偵3684號卷第87至90頁）及附表所
    示扣案毒品飲料包可資佐證，則被告意圖營利而販入包括附
    表在內之毒品飲料包一批後，第一次販賣其中15包予林○怡
    之行為，依上開說明，應僅成立一個販賣第三級毒品既遂罪
    ，且其持有附表所示販賣剩餘之毒品行為，應為其販賣之行
    為所吸收，不另論罪，則公訴意旨認其就持有扣案附表所示
    毒品飲料包之部分，應另以毒品危害防制條例第11條第5項
    之持有第三級毒品純質淨重逾5公克以上罪予以數罪併罰云
    云，自有未洽，附此敘明。
(四)被告與丙○○就上揭販賣第三級毒品予林○怡之犯行部分，有
    犯意聯絡及行為分擔，為共同正犯。
(五)被告於警詢、偵訊及本院審理中均坦承本案販賣第三級毒品
    犯行，符合在偵審中均自白之減刑要件，應依毒品危害防制
    條例第17條第2 項規定減輕其刑。
(六)被告固曾於110年1月26日、同年8月22日警詢中供稱其毒品
    來源為微信帳戶暱稱「老K」之「邱家龍」（見110偵3684號
    卷第15至22頁）或「林邵瑋」之人（見本院卷第65至71頁）
    。然檢察官、警方並未因被告之上開供述而據以查獲其所稱
    毒品來源「邱家龍」、「林邵瑋」一節，有臺北市政府警察
    局內湖分局110年7月13日北市警內分刑字第11030136070 號
    、同年9月23日北市警內分刑字第1103023595號函、臺灣新
    北地方檢察署111年3月10日新北檢錫平110他7178字第11190
    25574號函、本院公務電話紀錄、本院查詢「邱家龍」及「
    林邵瑋」之臺灣高等法院被告前案紀錄表在卷可考（見審訴
    卷29、149頁、本院卷第55、57、77至78、83、135至136頁
    ），核與毒品危害防制條例第17條第1 項「因而查獲其他正
    犯或共犯者」要件有間，自無從依前揭規定減輕或免除其刑
    。
(七)被告於行為時尚未滿20歲，且於本院審理時否認知悉林○怡
    為未成年人（見本院卷第117頁），不得依毒品危害防制條
    例第9條第1項成年人對未成年人販賣毒品之規定加重其刑。
(八)按刑法第59條，犯罪之情狀顯可憫恕，認科以最低度刑，仍
    嫌過重者，得酌量減輕其刑之規定，乃法院得自由裁量之事
    項。本件衡諸被告僅因缺錢花用，即起意販毒，且販入之毒
    品飲料包數量多達2百多包以上，並以在微信上刊登訊息方
    式兜售，助長毒品氾濫，其犯罪情節在客觀上並無何特別足
    以引起一般同情而顯可憫恕之處，況被告依毒品危害防制條
    例第17條第2項規定減輕其刑後，已無情輕法重之情，自無
    依刑法第59條規定酌減其刑之餘地，辯護人請求准予依上開
    規定酌減其刑云云，尚難准許。 
(九)爰審酌被告意圖牟利，販入數量多達2百多包以上之第三級
    毒品飲料包在微信上兜售，並已自其中售出15包販賣予林○
    怡，對他人身心健康之危害實難謂輕，所為並助長社會濫用
    毒品風氣，本當從重量刑，惟念其年紀尚輕，犯後始終坦承
    犯行，尚有悔意，兼衡被告其述國中畢業之智識程度（見本
    院卷第65頁）及現在工地從事地質鑽探之工作、日薪1800元
    、已婚、無子女（見本院卷第121頁）等家庭生活經濟狀況
    ，暨其犯行之動機、目的、手段、所生危害等一切情狀，量
    處如主文所示之刑。
三、沒收部分
(一)扣案如附表所示之毒品飲料包259包，其內容物經送鑑驗，
    確分別檢出第三級毒品4-甲基甲基卡西酮、甲基-N,N-二甲
    基卡西酮成分，為不受法律保護之違禁物（總純質淨重已逾
    5公克），應依刑法第38條第1項之規定，不問屬於犯罪行為
    人與否，均予宣告沒收。而盛裝上開第三級毒品所用之包裝
    袋，縱於檢測時將4-甲基甲基卡西酮、甲基-N,N-二甲基卡
    西酮取出，勢仍有微量之毒品沾附其上無法析離，亦應依上
    開規定一併諭知沒收。至鑑驗後已消耗之毒品，因現已不存
    在，無從沒收。
(二)按犯罪所得，屬於犯罪行為人者，沒收之，於全部或一部不
    能沒收或不宜執行沒收時，追徵其價額，刑法第38 條之1第
    1項前段、第3項定有明文。又共同正犯犯罪所得之沒收、追
    繳或追徵，應就各人分受所得之數為沒收，追徵亦以其所費
    失者為限。另販賣毒品所得之對價，不問其中何部分屬於成
    本，何部分屬於犯罪所得之財物，應均予沒收。被告已收取
    販毒予林○怡之價金5000元，扣除其分取200元予丙○○為酬之
    數額後（見本院卷第116頁），其犯罪所得為4800元（計算
    式：5000元－200元＝4800元），雖未扣案，仍應依刑法第38
    條之1 第1 項前段、第3 項規定，予以宣告沒收，於全部或
    一部不能沒收或不宜執行沒收時，追徵其價額。
(三)至扣案之IPHONE8手機1支（IMEI：000000000000000號，內
    插門號0000000000號SIM卡），非被告供本案犯罪所用，且
    門號亦非被告申辦所有，業據被告供述在卷（見本院卷第11
    3頁），爰不予宣告沒收。　
據上論斷，應依刑事訴訟法第299條第1項前段，毒品危害防制條
例第4條第3項、第17條第2項，刑法第11條、第28條、第38條第1
項、第38條之1第1項前段、第3項，判決如主文。
本案經檢察官甲○○提起公訴，檢察官薛雯文到庭執行職務。
中　　華　　民　　國　　111 　年　　4 　　月　　19　　日
                  刑事第八庭審判長法  官  蔡守訓
　　　　　　　　　　  
　　　　                          法  官  張毓軒
　　　　　　　　　　
　　　　　　　　　　              法  官  蘇琬能
以上正本證明與原本無異。
如不服本判決應於收受送達後20日內向本院提出上訴書狀，並應
敘述具體理由；其未敘述上訴理由者，應於上訴期間屆滿後20日
內向本院補提理由書（須按他造當事人之人數附繕本），切勿逕
送上級法院。
若因疫情而遲誤不變期間，得向法院聲請回復原狀。
                                  書記官  陳湘琦
中　　華　　民　　國　　111 　年　　4 　　月　　21　日
　　　　　　　　　　　　　　

附表：　　　　　　　　　　
品名及數量 毒品成分及重量（鑑定結果） 黑色老虎包裝之毒品飲料包174包（含外包裝袋174個）  編號A1至A174：經檢視均為黑色包裝，外觀型態均相似。驗前總毛重521.11公克（包裝總重163.56公克），驗前總淨重約357.55公克。隨機抽取編號A69 鑑定：經檢視內含黃色粉末，淨重1.79公克，取1.01公克鑑定用罄，餘0.78公克，檢出第三級毒品”4-甲基甲基卡西酮”（4-methylmethcathinone 、Mephedrone、4-MMC ）及”甲基-N,N- 二甲基卡西酮”（Methyl-N,N-Dimeth-ylcathinone）等成分，測得4-甲基甲基卡西酮純度約8%，甲基-N,N-二甲基卡西酮純度約1％。依據抽測純度值，推估編號A1至A174均含4-甲基甲基卡西酮之驗前總純質淨重約28.60 公克；均含甲基-N ,N-二甲基卡西酮之驗前總純質淨重約3.57公克。 白色氣再來包裝之毒品飲料包38包（含外包裝袋38個） 編號B1至B38 ：經檢視均為白色包裝，外觀型態均相似。驗前總毛重228.72公克（包裝總重約36.10公克），驗前總淨重約192.62公克。隨機抽取編號B33 鑑定：經檢視內含粉紅色粉末，淨重5.52公克，取1.77公克鑑定用罄，餘3.75公克，檢出第三級毒品”4-甲基甲基卡西酮”（4-methylmethcathinone 、4-MMC 、Mephedrone）及微量第三級毒品”甲基-N ,N-二甲基卡西酮”（Methyl-N,N-Dimethylcathinone）等成分，測得4-甲基甲基卡西酮純度約4％。依據抽測純度值，推估編號B1至B38 均含4-甲基甲基卡西酮之驗前總純質淨重約 7.70公克。 紫色迷彩包裝之毒品飲料包47包（含外包裝袋47個） 編號C1至C47 ：經檢視均為紫色包裝，外觀型態均相似。驗前總毛重317.15公克（包裝總重約50.76公克），驗前總淨重約266.39公克。隨機抽取編號C8鑑定：經檢視內含淡紫色粉末，淨重5.70公克，取1.74公克鑑定用罄，餘3.96公克，檢出第三級毒品”4-甲基甲基卡西酮”（4-methylmethcathinone 、Mephedrone、4-MMC）成分，純度約6％。依據抽測純度值，推估編號C1至C47 均含4- 甲基甲基卡西酮之驗前總純質淨重約15.98公克。 總計259包  

附錄本案論罪科刑法條：
毒品危害防制條例第4條
製造、運輸、販賣第一級毒品者，處死刑或無期徒刑；處無期徒
刑者，得併科新臺幣3千萬元以下罰金。
製造、運輸、販賣第二級毒品者，處無期徒刑或10年以上有期徒
刑，得併科新臺幣1千5百萬元以下罰金。
製造、運輸、販賣第三級毒品者，處7年以上有期徒刑，得併科
新臺幣1千萬元以下罰金。
製造、運輸、販賣第四級毒品者，處5年以上12年以下有期徒刑
，得併科新臺幣5百萬元以下罰金。
製造、運輸、販賣專供製造或施用毒品之器具者，處1年以上7年
以下有期徒刑，得併科新臺幣1百50萬元以下罰金。
前五項之未遂犯罰之。